【裁判字號】    99,交聲,428
【裁判日期】    990531
【裁判案由】    違反道路交通管理處罰條例聲明異議
【裁判全文】
臺灣士林地方法院交通事件裁定         99年度交聲字第428號
原處分機關  臺北市交通事件裁決所
異  議  人
即受處分人  甲○○
上列受處分人因違反道路交通管理處罰條例案件，對於臺北市交
通事件裁決所於民國99年3 月31日所為之處分（原處分案號：北
市裁罰字第裁22-A02FH5844號）聲明異議，本院裁定如下：
    主  文
異議駁回。
    理  由
一、按駕駛人駕駛車輛或行人在道路上，應遵守道路交通標誌、
    標線、號誌之指示、警告、禁制規定，並服從執行交通勤務
    之警察或依法令執行指揮交通及交通稽查任務人員之指揮；
    又行車管制號誌燈號顯示之意義，其中箭頭綠燈表示僅准許
    車輛依箭頭指示之方向行駛，道路交通管理處罰條例第4 條
    第1 項、道路交通標誌標線號誌設置規則第206 條第2 款第
    1 目亦分別定有明文。次按汽車駕駛人轉彎時，不依標誌、
    標線、號誌之指示者，處新臺幣（下同）600 元以上1,800
    元以下罰鍰，並記違規點數1 點，道路交通管理處罰條例第
    48條第1 項第2 款、第63 條 第1 項第1 款分別定有明文。
二、原處分意旨略以：受處分人甲○○於民國99年3 月12日15時
    16分許，駕駛車牌號碼GW-7781 號自用一般小客車，行經臺
    北市○○區○○路與北投2 段，在該路口顯示直行箭頭綠燈
    號誌時左轉北投路2 段，為警攔停舉發「未依號誌指示左轉
    」之違規，嗣經原處分機關認受處分人有「不依標誌、標線
    、號誌指示」之違規事證明確，依道路交通管理處罰條例第
    48條第1 項第2 款、第63條第1 項（漏引第1 款，應予補充
    ）之規定，裁處罰鍰600 元，並記違規點數1 點等語。
三、異議意旨略以：伊當時由臺北市○○區○○路左轉北投路2
    段，是隨同前車左轉，並不知悉該路口顯示直行箭頭綠燈號
    誌係禁止左轉，也不知該路口之左轉箭頭綠燈號誌何時會出
    現。況且同屬臺北市政府警察局北投分局轄區之北投區○○
    路與秀山路口號誌，僅有直行箭頭綠燈和紅燈交替，伊曾觀
    察車輛在該路口顯示直行箭頭時仍逕行左轉，因而伊誤認直
    行箭頭號誌顯示時，亦可逕行左轉。同一直行箭頭燈號於不
    同地點確有不同遵行方式，徒增駕駛人困擾，為此聲明異議
    ，請求撤銷原處分等語。
四、經查：
  (一)關於受處分人駕駛上開車輛於前開時間行經臺北市○○區○
    ○路與北投路2 段交岔路口，在該路口顯示直行箭頭綠燈號
    誌時左轉北投路2 段，為警攔停舉發等情，為受處分人所不
    爭執，並有臺北市政府警察局北投分局99年3 月25日北市警
    投分交字第09930296500號函附卷可稽，自堪信為真正。
  (二)雖受處分人以前開情詞置辯，然受處分人既為領有合法駕駛
    執照之駕駛人，對於行駛之道路上號誌及運作狀況，依首開
    法條之規定，本有注意及遵守之義務，且對於號誌燈號顯示
    之意義，自難諉為不知，尚不能以不清楚、誤認號誌之意義
    或其他駕駛人之違規行為，作為減低或免除上開義務之正當
    事由。受處分人行經該路段既遇號誌亮起直行箭頭綠燈，即
    應遵守該號誌直行，而非逕行左轉，其逕行左轉通過該路口
    ，即足認有「不依標誌、標線、號誌指示」之違規行為，從
    而，受處分人上開所辯，均無理由。
五、綜上所述，本件受處分人駕駛上開車輛，於前開時、地確實
    有「不依標誌、標線、號誌指示」之違規事實。原處分機關
    依據首開道路交通管理處罰條例之規定，裁處罰鍰600 元，
    並記違規點數1 點，核無違誤。受處分人之異議為無理由，
    應予駁回。
六、據上論斷，依道路交通案件處理辦法第19條，裁定如主文。
中    華    民    國    99    年    5     月    31    日
                  交通法庭法  官  林政佑
以上正本證明與原本無異
如不服本裁定應於送達後5日內向本院提出抗告狀
                          書記官  蔡昀潔
中    華    民    國    99    年    5     月    31    日

司法院資訊處製作；財團法人民間司法改革基金會備份。
